臺灣桃園地方法院刑事判決　　　　　　　94年度易緝字第60號
公　訴　人　臺灣桃園地方法院檢察署檢察官
被　　　告　甲○○
上列被告因贓物案件，經檢察官提起公訴（91年度偵字第22050
號），被告自白犯罪，經本院合議庭裁定認由受命法官獨任進行
簡式審判程序，本院判決如下：
    主  文
甲○○收受贓物，處有期徒刑參月，如易科罰金，以參佰元折算
壹日。
    事  實
一、甲○○明知或可得而知車牌號碼ＡＩＱ—３３３號重型機車
    ，係來路不明之贓物（該車為乙○○所有，於民國九十一年
    十月十六日約二十二時許，在桃園縣八德市○○街一０七巷
    五號前遭竊），竟於同年十一月十三日，在桃園縣八德市大
    湳附近之某釣魚池，向不詳姓名之成年男子借得該車騎用，
    迄同年十二月二日十九時五十分許，騎經桃園縣八德市○○
    路五六號前，為警查獲。
二、案經桃園縣政府警察局八德分局報請臺灣桃園地方法院檢察
    署檢察官偵查起訴。
    理  由
一、上開事實業據被告甲○○於本院審理時坦承在卷，核其所述
    與證人，即被害人乙○○於警訊中陳述之情形相符，此外，
    並有贓物領據一紙在卷可稽。至於被告於警訊、偵訊及本院
    九十四年四月三十日、同年七月三十日通緝到案訊問時均辯
    稱：其不知前開機車係贓物等語。惟查被告自案發迄今均未
    能陳報交付其機車者之姓名、年籍等資料，另依其所述，其
    與該人並不熟悉，參以被告係一成年人，非毫無智識經驗，
　　應知向此一來路不明之人借用機車時應一併要求提供行車執
    照或其他可資擔保來源正當性之車籍資料，以備供警攔檢查
    核，竟無疑予以收受，此已屬可議；再者被告於偵查中對於
    如何與該名男子聯絡而歸還該車，亦支吾其詞，僅稱已無法
    聯絡，更有違常情，足見其於借得上開機車時主觀上已有贓
    物之認識或可得認識。從而，被告於本院審理前之辯解顯係
    諉責之詞，不足採信。綜上所述，本件事證明確，被告收受
    贓物犯行，可以認定。
二、核被告所為，係犯刑法第三百四十九條第一項之收受贓物罪
    。爰審酌被告犯罪之動機、目的、其收受之機車價值不高、
    犯罪後於本院審理時坦承犯行，態度尚稱良好等情，量處如
    主文所示之刑，並諭知易科罰金之折算標準。
三、據上論斷，應依刑事訴訟法第二百九十九條第一項前段、刑
    法第三百四十九條第一項、第四十一條第一項前段、罰金罰
    鍰提高標準條例第一條前段、第二條，判決如主文。
本案經檢察官李允煉到庭執行職務。
中　　華　　民　　國　　94　　年　　8 　　月　　25　　日
                  刑事第二庭法　官　潘進順
以上正本證明與原本無異。
如不服本判決，應於送達後10日內，向本院提出上訴狀。
                            書記官　陳玉芬
中　　華　　民　　國　　94　　年　　8 　　月　　26　　日
附錄本案論罪科刑依據法條：
中華民國刑法第349條
收受贓物者，處三年以下有期徒刑、拘役或五百元以下罰金。
搬運、寄藏、故買贓物或為牙保者，處五年以下有期徒刑、拘役
或科或併科一千元以下罰金。
因贓物變得之財物，以贓物論。
